臺灣板橋地方法院刑事判決　　　　　　　　　　　　八十五年度訴字第二八四九號
　　公　訴　人　臺灣板橋地方法院檢察署檢察官
　　被　　　告　甲○○
右列被告因偽造文書等案件，經檢察官提起公訴（八十五年度偵字第一四四四七號、
第一七二０五號、第一九六九七號、第二一四九七號、第二二一二四號、第二二四四
二號）暨移
六四五七號、八十七年度偵字七０一號、第四八五九號、第七四００號、八十八年度
偵字第一二九一七號、台灣板橋地方法院檢察署八十六年度偵第一六一００號、八十
七年度他字第二八三號、八十七年度偵字第一三九九六號、第一二六三０號、第一八
八六三號、八十八年度偵字第二四四一０號、二三八九０號、八十九年度偵緝字第四
一六號、八十九年度偵字第八０五六號），本院判決如左：
    主  文
甲○○共同連續行使偽造私文書，足以生損害於他人，累犯，處有期徒刑肆月，如易
科罰金以參佰元折算壹日。
    事  實
一、緣宇○○（業經審結）因見發卡銀行審核發給信用卡使用，需檢附上一年度公司
    行號發給之薪資所得扣繳憑單等資力證明始易於核准申請，宇○○即於民國八十
    四年九月間，請己○○（業經審結）設計出可套印於扣繳憑單上之程式，己○○
    原不知係用於偽造扣繳憑單之私文書之用，於事後知悉仍基於幫助宇○○犯偽造
    文書之犯意，為宇○○修改及維修此一程式，使宇○○得以順利偽造出扣繳憑單
    。宇○○自斯時起，即陸續在報上刊登廣告，招徠申○○（八十五年七月上旬向
    宇○○購買偽造扣繳憑單）、酉○○、宙○○、未○○、亥○○、天○○（係請
    宇○○偽造其弟葉建宏之薪資扣繳憑單）、壬○○、癸○○、卯○○、巳○○、
    白吳秀孃、吳楊瑾、乙○○（係請宇○○制作其妻李罔市之不實扣繳憑單）、午
    ○○、丑○○、丁○○、丙○○（以上各人業已審結）、地○○、蘇新三、辛○
    ○、寅○○、戊○○、及冒名林宗南、林智成者（以上各人另行審結），或親至
    台北縣土城市○○路○段一０五巷三號八樓，或以郵寄方式，提供身分證影本予
    宇○○，與宇○○共同基於偽造文書犯意之聯絡，由宇○○制作不實內容之薪資
    所得扣繳憑單，用以向各銀行申請信用卡使用。甲○○（曾因竊盜罪，於八十四
    年十月十八日經台灣台中地方法院以八十四年度易字第一一九０號判決有期徒刑
    六月確定，於八十五年一月十一日執行完畢）則於八十五年二、三月間，見報紙
    代辦信用卡之廣告，乃前往台北縣中和市○○路○段九四號五樓請子○○代辦信
    用卡，甲○○明知自己並無薪資所得扣繳憑單，乃與子○○共同基於偽造私文書
    之犯意聯絡，委請子○○設法取得，約定代價新台幣（以下同）三千元，子○○
    遂轉向宇○○購買，由宇○○制作不實內容之冠樺企業有限公司之薪資所得扣繳
    憑單交付子○○，子○○並代為填寫申請書並檢附該不實內容之薪資所得扣繳憑
    單向中國信託申請信用卡，甲○○另自行填寫申請書及檢附該不實內容之薪資所
    得扣繳憑單向遠東、寶島銀行申請信用卡使用，致中國信託、遠東二家銀行以為
    甲○○確有資力，而發給信用卡使用（寶島銀行未核准），足以生損害於冠樺企
    業有限公司及中國信託、遠東等發卡銀行審核發給信用卡使用之正確性。
二、嗣於八十五年七月十九日己○○向法務部調查局北部地區機動小組自首其犯行，
    而佈線追查，於八十五年七月廿五日搜索宇○○台北縣土城市○○路○段一０五
    巷三號六樓及八樓時，恰有陳瑞濱前往刷卡借款，正由辰○○為其刷卡借款時，
    為檢察官率同法務部調查局北部地區機動小組調查員當場查獲，嗣更有庚○○攜
    帶前開宇○○所偽造戌○○之扣繳憑單及偽造之地價稅繳款書、房屋稅繳款書前
    來，均被逮查獲。
三、案經法務部調查局北部地區機動小組移送及台灣板橋地方法院檢察署檢察官自動
    檢舉偵查起訴暨移送併辦。
    理  由
一、右揭事實業據被告甲○○坦承不諱，並有偽造之冠樺企業有限公司薪資所得扣繳
    憑單（自宇○○電腦當案列印出）在卷可憑。本件事證明確，被告犯行洵堪認定
    。
二、核被告甲○○所為，係犯刑法第二百十六條、第二百十條之行使偽造私文書罪。
    被告與子○○、子○○與宇○○就偽造私文書部分，有犯意聯絡及行為分擔，為
    共同正犯。其偽造後復持以行使，偽造之低度行為為行使之高度行為所吸收，不
    另論罪。先後三次行使偽造私文書之犯行，時間緊接，所犯罪名與構成要件均屬
    相同，顯係基於概括犯意為之，應依刑法第五十六條連續犯之規定論以一罪，並
    加重其刑。被告有事實欄所載之前科，有台灣高等法院檢察署刑案紀錄簡覆表附
    卷可查，其於有期徒刑執行完畢後，五年內再犯有期徒刑以上之本罪，為累犯，
    依法遞加重其刑。爰審酌被告之品性、犯罪之動機、目的、手段、所生之危害及
    犯罪後坦承犯行之態度等一切情狀，量處如主文所示之刑，並諭知易科罰金之折
    算標準。另查被告犯罪後，刑法第四十一條業於九十年一月四日經立法院修正通
    過為：「犯最重本刑為五年以下有期徒刑以下之刑之罪，而受六個月以下有期徒
    刑或拘役之宣告，因身體、教育、職業或家庭之關係或其他正當事由，執行顯有
    困難者，得以一元以上三元以下折算一日，易科罰金。但確因不執行所宣告之刑
    ，難收矯正之效，或難以維持法秩序者，不在此限。併合處罰之數罪，均有前項
    情形，其應執行之刑逾六月者，亦同。」，並於同年一月十日經總統公布，於同
    年一月十二日生效，比較新舊法之結果，以新法有利於被告，依刑法第二條第一
    項前段之規定，應適用新法，合此敘明。
三、移送併辦意旨（台灣板橋地方法院檢察署八十七年度偵字第一二六三０號）：被
    告甲○○於八十七年一月五日偽造謝世輝之身分證及駕駛執照，持向設於台北縣
    板橋市○○路○段一六七號之翔順小客車租賃有限公司，偽造謝世輝之署名承租
    Ｋ７ˍ九八００號全新轎車一輛，約定租期一日，租金二千五百元，詎被告竟一
    去不返，毫無音訊。因認被告涉有刑法之侵占罪嫌及行使偽造私文書罪嫌。惟查
    移送併辦事實之犯罪時間係八十七年一月五日，與本案之犯罪時間八十五年二、
    三月間，相距將近二年，且其犯罪態樣亦不相同，尚難認具有裁判上一罪之關係
    ，本院無從審酌，應檢還移送併辦機關另行偵查處理。
據上論斷，應依刑事訴訟法第二百九十九條第一項前段、刑法第二十八條、五十六條
、第二百十六條、第二百十條、第四十七條、修正後第四十一條第一項前段、第二條
第一項前段、罰金罰鍰提高標準條例第二條，判決如主文。
本案經檢察官蘇揚旭到庭執行職務
中    華    民    國      九十一      年      二      月      四      日
                                      臺灣板橋地方法院刑事第一庭
                                          法  官  毛崑山
右正本證明與原本無異。
如不服本判決，應於判決送達後十日內，向本院提出上訴狀。
                                          書記官  楊灥
中    華    民    國      九十一      年      二      月      七      日
